NpcChatUi/Resources/SpellCheck/el_GR.aff
# Greek aff started from scratch but benefited from previous work
# See the README file for references
#
# Take a slightly different approach from previous work in defining
# the SFX part following more or less the Greek grammar groups
#
# Take a rather conservative approach in defining MAP/REP's which 
# reduces effor at run-time
## 
# All PFX/SFX rules are identified with lower case letters to allow
# a somewhat easy eay with combining with the en_US aff file that uses
# upper case id's
##
#
SET UTF-8
TRY άόίϊΐέήύϋΰώιηυωοεατνρσκμπλςγδθφβζξψχΆΈΉΊΌΎΏ

KEY ;ςερτυθιοπ|ασδφγηξκλ|ζχψωβνμ

# MAP sets some priorities of very common mistakes - accents
# and typing wrong ι/η/υ, ο/ω
MAP 7
MAP αά
MAP εέ
MAP οόωώ
MAP ηήιίυύίΐ
MAP σς
MAP ε(αι)
MAP (οι)ι

# REPlacement options and priority settings
#
REP 55
REP α ά
REP ά α
REP ε έ
REP έ ε
REP η ή
REP ή η
REP η ει
REP η εί
REP ή ει
REP ή εί
REP ι ί
REP ί ι
REP ι ει
REP ι εί
REP ί ει
REP ί εί
REP ο ό
REP ό ο
REP υ ύ
REP ύ υ
REP ω ώ
REP ώ ω
REP αι αί
REP αί αι
REP άι αί
REP αι ε
REP αί έ
REP αί ε
REP αι έ
REP έ αι
REP ε αι
REP ε αί
REP έ αί
REP έ αι
REP ει εί
REP έι εί
REP εί ει
REP ει η
REP ει ή
REP οι οί
REP όι οί
REP οί οι
REP οι ι
REP οι ί
REP οί ι
REP οί ί
REP ω ο
REP ω ό
REP ώ ο
REP ώ ό
REP ού ου 
REP όυ ού
REP νν ν
REP λλ λ
REP κκ κ

# prefix rules
## j,k,l reserved for future use

PFX a Y 1
PFX a   0     α         .       # βάσιμος > αβάσιμος

PFX b Y 1
PFX b   0     ξανα      .       # ζητώ > ξαναζητώ

PFX c Y 1
PFX c   0     απο       .       # σύνθεση > αποσύνθεση

PFX d Y 1
PFX d   0     κατα      .       # στροφή > καταστροφή

PFX e Y 1
PFX e   0     παρα      .       # βλέπω > παραβλέπω

PFX f Y 1
PFX f   0     αλληλο    .       # λειτουργία > αλληλολειτουργία

PFX g Y 1
PFX g   0     προ	.       # υπάρχω > προυπάρχω

PFX h Y 1
PFX h   0     συν	.       # υπάρχω > συνυπάρχω, αθλητής > συναθλητής

PFX i Y 1
PFX i   0     ενδο	.       # υπηρεσιακός > ενδουπηρεσιακός, χώρα > ενδοχώρα

# suffix rules
## start with m

SFX m Y 3
SFX m ας    α		.
SFX m ας    ες		.
SFX m ας    ων		.

SFX n Y 6
SFX n ώ     άς         .    # αγαπώ > αγαπάς
SFX n ώ     ά          .    # αγαπώ > αγαπά
SFX n ώ     άμε        .    # αγαπώ > αγαπάμε
SFX n ώ     ούμε       .    # αγαπώ > αγαπούμε
SFX n ώ     άτε        .    # αγαπώ > αγαπάτε
SFX n ώ     ούν        .    # αγαπώ > αγαπούν

# Α. Ουσιαστικά
## Αρσενικά ισοσύλλαβα σε -ας (κατά το αγώνας)
SFX o Y 3  
SFX o ας    α	.
SFX o ας    ες	.
SFX o ας    ων	.

## Αρσενικά ισοσύλλαβα σε -ίας (κατά το λοχίας)
SFX p Υ 3
SFX p ίας	ία	.
SFX p ίας	ίες	.
SFX p ίας	ιών	.

## Αρσενικά ισοσύλλαβα σε -ης (κατά το πολίτης)
SFX q Υ 3
SFX q  ης  η		.
SFX q  ης  ες		.
SFX q  ίτης ιτών	.

## Αρσενικά ισοσύλλαβα σε -ής (κατά το νικητής)
SFX r Y 3
SFX r ής  η		.
SFX r ής  ές		.
SFX r ής  ών		.

## Αρσενικά σε -ός (κατά το λειτουργός, νεκρός)(οξύτονα)
SFX s Υ 6
SFX s ός  	ού		.   #
SFX s ός  	ό		.   #
SFX s ός  	έ		.   #
SFX s ός  	οί		.   #
SFX s ός  	ών		.	#
SFX s ός	ούς		.	#

## Αρσενικά σε -ος (κατά το δρόμος)(παραξύτονα)
SFX t Υ 6
SFX t ος  	ου		.   #
SFX t ος  	ο		.   #
SFX t ος  	ε		.   #
SFX t ος  	οι		.   #
SFX t ος  	ων		.	#
SFX t ος	ους		.	#

## Θυλικά παροξύτονα σε ία (κατά αηδία, λειτουργία)
SFX u Υ 3
SFX u ία  	ίας		.   #
SFX u ία 	ίες		.   #
SFX u ία  	ιών		.   #
